【裁判字號】    90,交聲,305
【裁判日期】    900702
【裁判案由】    交管條例聲異
【裁判全文】
臺灣板橋地方法院交通事件裁定                      九十年度交聲字第三五號
    原處分機關  交通部公路局台北區監理所板橋監理站
    受處分  人
    即異議  人  甲○○
右列受處分人即異議人因違反道路交通管理處罰條例案件，對於交通部公路局臺北區
監理所板橋監理站九十年三月二十九日所為之處分（原處分案號：板監五字第裁四一
─Ｃ00000000號），聲明異議，本院裁定如左：
    主  文
異議駁回。
    理  由
一、異議意旨略以：受處分人即異議人甲○○所有之車號ＵＹＢ─六二八號輕型機車
    ，於民國八十九年八月十九日十八時二十一分許，停置在臺北縣中和市○○路，
    遭臺北縣警察局中和分局執勤警員照相，以異議人在禁止臨時停車處所停車，填
    製臺北縣警察局北縣警交字第Ｃ00000000號違反道路交通管理事件通知
    單舉發，惟異議人停放地點係景安路一七二巷三角空地口，此處並無繪設各種色
    線及樹立各種其他之禁止告示牌，同時亦非在路口十公尺內公車招呼站停放，且
    本處係三角空地，非巷口、路口，並無阻礙通行之處，而景安路一七二巷周邊區
    域為早期老舊的傳統黃昏市場，為求便民購物，黃昏後人車擁擠，為攤販聚集所
    在，而平日大眾均將車輛停放在此，並未受到責難或驅離，倘臨時停車為違規，
    則道路兩側路邊及騎樓下，設置整排攤位及機車併放，是否亦為舉發取締之對象
    ，有礙觀贍，又阻礙通行，為何不見取締，故取信市民須公平合理，不應僅有五
    分鐘熱度，爰聲明異議，請求撤銷原處分云云。
二、按汽車駕駛人停車時，在禁止臨時停車處所停車者，處六百元以上一千二百元以
    下罰鍰。前項情形，交通勤務警察或依法令執行交通稽查任務人員，應責令汽車
    駕駛人將車移置適當處所；如汽車駕駛人不予移置或不在車內時，得由該交通勤
    務警察或依法令執行交通稽查任務人員為之，或得於舉發其違規後，使用民間拖
    吊車拖離之，並收取移置費，道路交通管理處罰條例第五十六條第一項第一款、
    第二項定有明文。又汽車臨時停車時，交岔路口、公共汽車招呼站十公尺內、消
    防栓、消防車出入口五公尺內不得臨時停車，道路交通安全規則第一百十一條第
    二款定有明文。查異議人甲○○所有之號碼ＵＹＢ─六二八號輕型機車於八十九
    年八月十九日十八時二十一分許，停置在臺北縣中和市○○路，於取締當時僅其
    該輛機車停放在該路口，此有採證照片一幀附卷可稽，而該處所係一交岔路口，
    此亦有臺北縣警察局中和分局九十年五月十四日九十北警中字第一六０三一號函
    及函附之道路現況照片四幀附卷為證，是異議人認該處非路口十公尺之公車招呼
    站，不應處罰，應係其誤認。又前揭規定旨在便利轉彎車輛出入街道，保持交岔
    路口交通之順暢，故凡交岔路口均禁止臨時停車，至於有無劃設紅線或黃線，並
    非其規範要件。況且設有禁止臨時停車標線處所不得臨時停車，道路交通安全規
    則第一百十一條第三款另有規定，異議人雖辯稱停車處所未劃置禁止臨時停車之
    標線，然其在交岔路口臨時停車之事實，依然違規，上開異議殊無理由。至於異
    議人以該處道路兩側路邊及騎樓下，設置整排攤位及機車併放，是否亦為舉發取
    締之對象，竟未見取締云云，此屬執行取締之警察機關之職權，本院尚無以置喙
    。綜上所述，異議人之辯詞均難採信。從而，原處分機關據以援引上開規定，裁
    處罰鍰六百元，並無不當。本件異議為無理由，應予駁回。
三、據上論斷，應依道路交通案件處理辦法第十九條，裁定如主文。
中      華      民      國    九十      年      七      月      二      日
                              臺灣板橋地方法院交通法庭
                                  法  官  徐  蘭  萍
右正本證明與原本無異。
如不服本裁定，應於送達後五日內，向本院提出抗告狀。
                                  書記官  莊  川  億
中      華      民      國    九十      年      七      月      二      日


司法院資訊處製作；財團法人民間司法改革基金會備份。
